【裁判字號】    98,交聲,1287
【裁判日期】    980525
【裁判案由】    聲明異議
【裁判全文】
臺灣高雄地方法院交通事件裁定       98年度交聲字第1287號
原處分機關  高雄市政府交通局
代  表  人  王國材
異  議  人
即受處分人  甲○
上列異議人即受處分人因違反道路交通管理處罰條例案件，對於
高雄市政府交通局於民國98年5 月7 日所為之處分（原處分案號
：高市交裁字第裁32-B00000000號）聲明異議，本院裁定如下：
    主  文
異議駁回。
    理  由
一、異議意旨略以：異議人即受處分人甲○所有，車牌號碼E4-6
    582 號自用小客車，於民國98年4 月20日中午12時許，在高
    雄市○○路21號前，因有「在禁止臨時停車處所停車」之違
    規，而經原處分機關依據道路交通管理處罰條例第56條第1
    項第1 款之規定，裁處罰鍰新台幣（下同）900 元。惟該處
    雖畫有紅線，但無授權標示，如何認定其非屬私畫紅線？且
    文化路上僅有21號前畫有紅線，但車輛停放於該處，並不會
    影響行車動線，也不影響住戶車輛出入，其繪製標準何在？
    是否有不當繪製之情形？再上開違規車輛登記之車籍住所係
    在文化路18號之1 ，即本件違規地點（同路21號）之正對面
    ，而該車又登記為殘障車輛，當時係須搭載殘障人士始停放
    車輛於該處，亦別無其他更適當之停車位置，異議人並無蓄
    意違規之意圖，請鈞院斟酌該車須搭載殘障人士之不得不臨
    時停車之情，准予法外施恩等語，爰聲明異議，請求撤銷原
    處分等語。
二、按汽車駕駛人停車時，在禁止臨時停車處所停車者，處600
    元以上1,200 元以下之罰鍰，道路交通管理處罰條例第56條
    第1 項第1 款定有明文。次按，違反道路交通管理處罰條例
    第56條第1 項第1 款之事件，於應到案期限內繳納或到案聽
    候裁決，小型車處900 元罰鍰，亦有違反道路交通管理事件
    統一裁罰基準及處理細則第2 條及違反道路交通管理事件統
    一裁罰基準表可參。
三、經查：
（一）異議人甲○所有，車牌號碼E4-6582 號自用小客車，於98
      年4 月20日中午12時許，在高雄市○○路21號前，因有「
      在禁止臨時停車處所停車」之違規，而經原處分機關依據
      道路交通管理處罰條例第56條第1 項第1 款之規定，裁處
      罰鍰900 元等情，惟異議人於聲明異議狀內所不爭執，並
      有高雄市政府警察局98年4 月20日高市警交字第B0000000
      0 號舉發違反道路交通管理事件通知單、高雄市政府交通
      局98年5 月7 日高市交裁字第裁32-B00000000號違反道路
      交通管理事件裁決書、高雄市政府交通局98年5 月4 日高
      市交停字第0980021431號函各1 份及舉發違規照片7 張在
      卷可稽。此部分事實，堪以認定。
（二）異議人雖稱該處所畫之紅線，並無授權標示，難以認定其
      非屬私畫紅線；且車輛停放於該處也不會影響其他用路人
      之權益，不知紅線繪製之標準為何等語。惟自舉發違規照
      片中可見上開紅線繪製色澤同一，並無濃淡深淺不同之情
      形，且線條痕跡筆直，與一般私人繪製歪斜之痕跡顯有不
      同；況高雄市政府交通局亦有如上函文表示該處紅線並非
      私畫。是該處紅線顯為行政機關基於職權所繪製，並非私
      畫乙情，已堪認定。異議人前稱該處紅線係屬私畫，又稱
      行政機關對該處紅線繪製標準不當，其前後所述已有矛盾
      。惟異議人既於該處停放車輛，即係於禁止臨時停車之紅
      線上停車，顯有違規事由。至於該紅線為何無授權標示，
      其繪製標準為何，均與異議人是否有違規事由無涉，本院
      自無須審究。
（三）異議人雖又稱：上開違規車輛登記之車籍住所係在文化路
      18號之1 ，即本件違規地點（同路21號）之正對面，而該
      車又登記為殘障車輛，當時係須搭載殘障人士始停放車輛
      於該處，亦別無其他更適當之停車位置，異議人並無蓄意
      違規之意圖云云。惟異議人既係居住於該處之人，即應知
      悉該處有繪製紅線，禁止臨時停車，卻仍知法犯法，實無
      從寬恕。且異議人雖稱該車係登記為殘障車輛，惟依卷附
      之舉發違規照片，該車當時並未懸掛殘障車輛之證件；復
      經本院查詢公路電子閘門資料，該車亦無此登記事由，異
      議人也未於異議狀中提出相關資料佐證，則其所述，尚難
      採信。再即便異議人確係要搭載殘障人士，在知悉該處無
      法臨停之狀況下，亦應將車輛開至要搭載之人之住處前，
      方便其上車即可，而無須將車輛熄火，並整齊停放於路旁
      ；況本件違規車輛因有此違規事由，遭高雄市政府警察局
      交通大隊委託民營拖吊場配合拖吊，於員警查獲違規事由
      ，至拖吊車前往，再於車門接縫貼有標示，前後輪均加裝
      輔助輪，地上並標示有車號、拖吊停放處所，其拖吊作業
      流程多且繁複，實非一時片刻可以完成。而一般人明知其
      停放於紅線時，多會注意有無查緝違規之員警出現，一經
      員警出現取締即馬上移車。但本件異議人自述居住於紅線
      正對面，又僅係為了搭載殘障人士而暫時臨停，卻於拖吊
      業者到場進行拖吊作業時，未及時到場表明上述情節。則
      其有於紅線上停車之違規事由，既經本院認定如前，而其
      雖述有前開法外之情，卻又與常情相違，本院實無從基此
      為有利於異議人之認定。
（四）綜上所述，本件異議人在禁止臨時停車處違規停車之行為
      ，事證明確。原處分機關據此，依道路交通管理處罰條例
      第56條第1 項第1 款規定，裁處異議人罰鍰900 元，即無
      違誤。異議人猶執前詞，指摘原處分不當，為無理由，應
      予駁回。
四、據上論斷，應依道路交通案件處理法第19條，裁定如主文。
中    華    民    國    98    年    5     月    25    日
                  交通法庭  法  官  楊珮瑛
以上正本證明與原本無異。
如不服本裁定，應於收受送達後5 日內向本院提出抗告狀。
中    華    民    國    98    年    5     月    26    日
                            書記官  郭南宏


司法院資訊處製作；財團法人民間司法改革基金會備份。
